臺灣雲林地方法院刑事裁定
110年度聲字第962號
聲  請  人  臺灣雲林地方檢察署檢察官
受  刑  人  蕭旻哲



上列聲請人因對受刑人數罪併罰有二裁判以上，聲請定其應執行
之刑（110年度執字第2401號），本院裁定如下：
    主  文
甲○○所犯如附表所示之罪刑，應執行有期徒刑捌年捌月。
    理  由
一、聲請意旨略以：受刑人即被告甲○○前因加重詐欺等案件，先
    後經本院判決確定（詳如附表所示），符合數罪併罰之要件
    ，爰依刑法第53條、第51條第5款及刑事訴訟法第477條第1
    項規定，聲請定其應執行之刑等語。
二、按裁判確定前犯數罪者，併合處罰之；數罪併罰，有二裁判
    以上者，依刑法第51條之規定，定其應執行之刑；數罪併罰
    ，分別宣告其罪之刑，宣告多數有期徒刑者，於各刑中之最
    長期以上，各刑合併之刑期以下，定其刑期，但不得逾30年
    ；又刑法第48條應更定其刑者，或依刑法第53條及第54條應
    依刑法第51條第5款至第7款之規定，定其應執行之刑者，由
    該案犯罪事實最後判決之法院之檢察官，聲請該法院裁定之
    ，刑法第50條第1項前段、第53條、第51條第5款，刑事訴訟
    法第477條第1項分別定有明文。次按刑事訴訟法第370條第2
    項、第3項，已針對第二審上訴案件之定應執行之刑，明定
    有不利益變更禁止原則之適用；而分屬不同案件之數罪併罰
    有應更定執行刑之情形，倘數罪之刑，曾經定其執行刑，再
    與其他裁判宣告之刑定其執行刑時，在法理上亦應同受此原
    則之拘束。是以，另定之執行刑，其裁量所定之刑期，不得
    較重於前定之執行刑加計後裁判宣告之刑之總和（最高法院
    109年度台抗字第1368號裁定意旨參照）。
三、經查：
　㈠受刑人前因加重詐欺等案件，分別經臺灣南投地方法院、臺
    灣高等法院臺中分院（下稱臺中高分院）、本院先後判處如
    附表所示之刑確定，且其中附表編號1至72所示之罪刑，經
    臺中高分院以110年度聲字第2182號裁定定應執行為有期徒
    刑6年4月確定，附表編號73至89所示之罪刑，經本院108年
    度訴字第911號判決定應執行為有期徒刑2年10月確定等情，
    有臺灣高等法院被告前案紀錄表、上開案件之判決書、裁定
    書附卷可稽。是以，本件定應執行刑，除不得逾越刑法第51
    條第5款所定法律之外部界限，即不得重於如附表所示各罪
    加計之總和外，亦應受內部界限之拘束，亦應受前開裁判所
    為定應執行刑之拘束，即不得重於如附表所示各罪加計之總
    和外，亦不得重於前揭所定之執行刑有期徒刑「6年4月」、
    「2年10月」加計後之總和。
　㈡受刑人所犯除附表編號70所示之罪刑得易科罰金外，其餘附
    表各編號所示之罪刑均不得易科罰金，是本件應屬刑法第50
    條第1項但書第3款之情形，茲聲請人依刑法第50條第2項規
    定，經受刑人請求向本院提出定應執行刑之聲請，有受刑人
    簽名捺印之「臺灣雲林地方檢察署刑法第50條第1項但書案
    件是否請求定應執行刑調查表」（下稱調查表）在卷可稽，
    故聲請人以本院為最後事實審法院，聲請就受刑人所犯附表
    所示之各罪定其應執行刑，符合前揭規定，應予准許。爰參
    酌受刑人所犯附表編號1至66、71至89之罪均為加重詐欺取
    財罪，犯罪時間相近（106年10月至12月間），附表編號67
    至69為加重竊盜罪，附表編號70為收受贓物罪，則均為財產
    犯罪，兼顧刑罰衡平之要求及矯正受刑人之目的，以及受刑
    人於調查表內表示：因家境經濟狀況清貧，又無社會工作經
    驗，誤觸律法，非常後悔，現正積極賠償被害人損失，取得
    原諒，希望能從輕裁定刑度等語等一切情狀，定其應執行刑
    如主文所示。
四、依刑事訴訟法第477條第1項，刑法第50條第1項前段、第51
    條第5款、第53條，裁定如主文。
中　　華　　民　　國　　111 　年　　2 　　月　　8 　　日
                  刑事第五庭    法  官  陳雅琪
以上正本證明與原本無異。　　　　　　　　　
如不服本裁定，應於裁定送達後5日內向本院提出抗告狀（須附
繕本）。
                                書記官  林家莉
中　　華　　民　　國　　111 　年　　2 　　月　　8 　　日
附表：
編           號  1 2 3 罪           名  三人以上共同詐欺取財罪 三人以上共同詐欺取財罪 三人以上共同詐欺取財罪 宣    告     刑  （不含沒收）  有期徒刑1年5月  有期徒刑1年5月 有期徒刑1年5月 犯罪日期  106年11月29日 106年12月1日 106年11月6日至12月11日間之不詳時間 偵查機關 年度案號  南投地檢107年度少連偵字第118號 南投地檢107年度偵字第880號、881號、984號、2580號、3628號、5524號、臺東地檢108年度偵字第653號、雲林地檢107年度偵字第1777號、5919號 同左 最後事實審 法        院 臺灣南投地方法院 臺灣高等法院臺中分院 臺灣高等法院臺中分院  案        號 108年度審訴字第14號 108年度金上訴字第1643號、第1646號 108年度金上訴字第1643號、第1646號  判  決 日 期 108年3月12日 109年2月5日 109年2月5日 確定判決 法        院 臺灣南投地方法院 臺灣高等法院臺中分院 臺灣高等法院臺中分院  案        號 108年度審訴字第14號 108年度金上訴字第1643號、第1646號 108年度金上訴字第1643號、第1646號  判決確定日期 108年8月5日（撤回上訴） 109年3月10日 109年3月10日 是否為得易科罰金之案件           否          否          否 備           註  ⒈南投地檢108年度執字第2020號。 ⒉編號1至72之刑，經臺灣高等法院臺中分院110年度聲字第2182號裁定定應執行有期徒刑6年4月確定。 ⒈南投地檢109年度執字第666號。 ⒉編號1至72之刑，經臺灣高等法院臺中分院110年度聲字第2182號裁定定應執行有期徒刑6年4月確定。 同左  

編           號  4          5 6 罪           名  三人以上共同詐欺取財罪 三人以上共同詐欺取財罪 三人以上共同詐欺取財罪 宣    告     刑  （不含沒收）  有期徒刑1年5月  有期徒刑1年5月 有期徒刑1年5月 犯  罪   日  期  106年11月22日 106年11月6日至12月11日間之不詳時間 106年11月23日 偵  查   機  關 年  度   案  號  南投地檢107年度偵字第880號、881號、984號、2580號、3628號、5524號、臺東地檢108年度偵字第653號、雲林地檢107年度偵字第1777號、5919號 同左 同左 最後事實審 法        院 臺灣高等法院臺中分院 臺灣高等法院臺中分院 臺灣高等法院臺中分院  案        號 108年度金上訴字第1643號、第1646號 108年度金上訴字第1643號、第1646號 108年度金上訴字第1643號、第1646號  判  決 日 期 109年2月5日 109年2月5日 109年2月5日 確定判決 法        院 臺灣高等法院臺中分院 臺灣高等法院臺中分院 臺灣高等法院臺中分院  案        號 108年度金上訴字第1643號、第1646號 108年度金上訴字第1643號、第1646號 108年度金上訴字第1643號、第1646號  判決確定日期 109年3月10日 109年3月10日 109年3月10日 是否為得易科罰金之案件           否          否          否 備           註  ⒈南投地檢108年度執字第666號。 ⒉編號1至72之刑，經臺灣高等法院臺中分院110年度聲字第2182號裁定定應執行有期徒刑6年4月確定。 同左 同左  

編           號  7 8 9 罪           名  三人以上共同以網際網路詐欺取財罪 三人以上共同詐欺取財罪 三人以上共同詐欺取財罪 宣    告     刑  （不含沒收）  有期徒刑1年1月  有期徒刑1年1月 有期徒刑1年1月 犯  罪   日  期  106年11月29日至30日 106年12月2日至3日 106年12月1日至3日 偵  查   機  關 年  度   案  號  南投地檢107年度偵字第880號、881號、984號、2580號、3628號、5524號、臺東地檢108年度偵字第653號、雲林地檢107年度偵字第1777號、5919號 同左 同左 最後事實審 法        院 臺灣高等法院臺中分院 臺灣高等法院臺中分院 臺灣高等法院臺中分院  案        號 108年度金上訴字第1643號、第1646號 108年度金上訴字第1643號、第1646號 108年度金上訴字第1643號、第1646號  判  決 日 期 109年2月5日 109年2月5日 109年2月5日 確定判決 法        院 臺灣高等法院臺中分院 臺灣高等法院臺中分院 臺灣高等法院臺中分院  案        號 108年度金上訴字第1643號、第1646號 108年度金上訴字第1643號、第1646號 108年度金上訴字第1643號、第1646號  判決確定日期 109年3月10日 109年3月10日 109年3月10日 是否為得易科罰金之案件           否          否          否 備           註  ⒈南投地檢108年度執字第666號。 ⒉編號1至72之刑，經臺灣高等法院臺中分院110年度聲字第2182號裁定定應執行有期徒刑6年4月確定。 同左 同左 

編           號  10 11 12 罪           名  三人以上共同以網際網路詐欺取財罪 三人以上共同以網際網路詐欺取財罪 三人以上共同以網際網路詐欺取財罪 宣    告     刑  （不含沒收）  有期徒刑1年1月  有期徒刑1年1月 有期徒刑1年1月 犯  罪   日  期  106年11月6日至12月11日間之不詳時間 106年11月21日 106年11月20日至21日 偵  查   機  關 年  度   案  號  南投地檢107年度偵字第880號、881號、984號、2580號、3628號、5524號、臺東地檢108年度偵字第653號、雲林地檢107年度偵字第1777號、5919號 同左 同左 最後事實審 法        院 臺灣高等法院臺中分院 臺灣高等法院臺中分院 臺灣高等法院臺中分院  案        號 108年度金上訴字第1643號、第1646號 108年度金上訴字第1643號、第1646號 108年度金上訴字第1643號、第1646號  判  決 日 期 109年2月5日 109年2月5日 109年2月5日 確定判決 法        院 臺灣高等法院臺中分院 臺灣高等法院臺中分院 臺灣高等法院臺中分院  案        號 108年度金上訴字第1643號、第1646號 108年度金上訴字第1643號、第1646號 108年度金上訴字第1643號、第1646號  判決確定日期 109年3月10日 109年3月10日 109年3月10日 是否為得易科罰金之案件           否          否          否 備           註  ⒈南投地檢108年度執字第666號。 ⒉編號1至72之刑，經臺灣高等法院臺中分院110年度聲字第2182號裁定定應執行有期徒刑6年4月確定。 同左 同左 

編           號  13 14 15 罪           名  三人以上共同詐欺取財罪 三人以上共同詐欺取財罪 三人以上共同詐欺取財罪 宣    告     刑  （不含沒收）  有期徒刑1年1月  有期徒刑1年1月 有期徒刑1年1月 犯  罪   日  期  106年11月20日至21日 106年11月21日 106年11月20日至21日 偵  查   機  關 年  度   案  號  南投地檢107年度偵字第880號、881號、984號、2580號、3628號、5524號、臺東地檢108年度偵字第653號、雲林地檢107年度偵字第1777號、5919號 同左 同左 最後事實審 法        院 臺灣高等法院臺中分院 臺灣高等法院臺中分院 臺灣高等法院臺中分院  案        號 108年度金上訴字第1643號、第1646號 108年度金上訴字第1643號、第1646號 108年度金上訴字第1643號、第1646號  判  決 日 期 109年2月5日 109年2月5日 109年2月5日 確定判決 法        院 臺灣高等法院臺中分院 臺灣高等法院臺中分院 臺灣高等法院臺中分院  案        號 108年度金上訴字第1643號、第1646號 108年度金上訴字第1643號、第1646號 108年度金上訴字第1643號、第1646號  判決確定日期 109年3月10日 109年3月10日 109年3月10日 是否為得易科罰金之案件           否          否          否 備           註  ⒈南投地檢108年度執字第666號。 ⒉編號1至72之刑，經臺灣高等法院臺中分院110年度聲字第2182號裁定定應執行有期徒刑6年4月確定。 同左 同左 

編           號  16 17 18 罪           名  三人以上共同詐欺取財罪 三人以上共同詐欺取財罪 三人以上共同以網際網路詐欺取財罪 宣    告     刑  （不含沒收）  有期徒刑1年1月  有期徒刑1年1月 有期徒刑1年1月 犯  罪   日  期  106年11月22日至23日 106年11月23日 106年11月21日至22日 偵  查   機  關 年  度   案  號  南投地檢107年度偵字第880號、881號、984號、2580號、3628號、5524號、臺東地檢108年度偵字第653號、雲林地檢107年度偵字第1777號、5919號 同左 同左 最後事實審 法        院 臺灣高等法院臺中分院 臺灣高等法院臺中分院 臺灣高等法院臺中分院  案        號 108年度金上訴字第1643號、第1646號 108年度金上訴字第1643號、第1646號 108年度金上訴字第1643號、第1646號  判  決 日 期 109年2月5日 109年2月5日 109年2月5日 確定判決 法        院 臺灣高等法院臺中分院 臺灣高等法院臺中分院 臺灣高等法院臺中分院  案        號 108年度金上訴字第1643號、第1646號 108年度金上訴字第1643號、第1646號 108年度金上訴字第1643號、第1646號  判決確定日期 109年3月10日 109年3月10日 109年3月10日 是否為得易科罰金之案件           否          否          否 備           註  ⒈南投地檢108年度執字第666號。 ⒉編號1至72之刑，經臺灣高等法院臺中分院110年度聲字第2182號裁定定應執行有期徒刑6年4月確定。 同左 同左 

編           號  19 20 21 罪           名  三人以上共同詐欺取財罪 三人以上共同詐欺取財罪 三人以上共同詐欺取財罪 宣    告     刑  （不含沒收）  有期徒刑1年2月  有期徒刑1年2月 有期徒刑1年2月 犯  罪   日  期  106年12月6日 106年12月6日 106年11月30日至12月3日 偵  查   機  關 年  度   案  號  南投地檢107年度偵字第880號、881號、984號、2580號、3628號、5524號、臺東地檢108年度偵字第653號、雲林地檢107年度偵字第1777號、5919號 同左 同左 最後事實審 法        院 臺灣高等法院臺中分院 臺灣高等法院臺中分院 臺灣高等法院臺中分院  案        號 108年度金上訴字第1643號、第1646號 108年度金上訴字第1643號、第1646號 108年度金上訴字第1643號、第1646號  判  決 日 期 109年2月5日 109年2月5日 109年2月5日 確定判決 法        院 臺灣高等法院臺中分院 臺灣高等法院臺中分院 臺灣高等法院臺中分院  案        號 108年度金上訴字第1643號、第1646號 108年度金上訴字第1643號、第1646號 108年度金上訴字第1643號、第1646號  判決確定日期 109年3月10日 109年3月10日 109年3月10日 是否為得易科罰金之案件           否          否          否 備           註  ⒈南投地檢108年度執字第2020號。 ⒉編號1至72之刑，經臺灣高等法院臺中分院110年度聲字第2182號裁定定應執行有期徒刑6年4月確定。 同左 同左 

編           號  22 23 24 罪           名  三人以上共同詐欺取財罪 三人以上共同詐欺取財罪 三人以上共同詐欺取財罪 宣    告     刑  （不含沒收）  有期徒刑1年2月  有期徒刑1年2月 有期徒刑1年2月 犯  罪   日  期  106年12月6日 106年11月6日至12月11日間之不詳時間 106年12月5日 偵  查   機  關 年  度   案  號  南投地檢107年度偵字第880號、881號、984號、2580號、3628號、5524號、臺東地檢108年度偵字第653號、雲林地檢107年度偵字第1777號、5919號 同左 同左 最後事實審 法        院 臺灣高等法院臺中分院 臺灣高等法院臺中分院 臺灣高等法院臺中分院  案        號 108年度金上訴字第1643號、第1646號 108年度金上訴字第1643號、第1646號 108年度金上訴字第1643號、第1646號  判  決 日 期 109年2月5日 109年2月5日 109年2月5日 確定判決 法        院 臺灣高等法院臺中分院 臺灣高等法院臺中分院 臺灣高等法院臺中分院  案        號 108年度金上訴字第1643號、第1646號 108年度金上訴字第1643號、第1646號 108年度金上訴字第1643號、第1646號  判決確定日期 109年3月10日 109年3月10日 109年3月10日 是否為得易科罰金之案件           否          否          否 備           註  ⒈南投地檢108年度執字第666號。 ⒉編號1至72之刑，經臺灣高等法院臺中分院110年度聲字第2182號裁定定應執行有期徒刑6年4月確定。 同左 同左 

編           號  25 26 27 罪           名  三人以上共同詐欺取財罪 三人以上共同詐欺取財罪 三人以上共同以網際網路詐欺取財罪 宣    告     刑  （不含沒收）  有期徒刑1年2月  有期徒刑1年2月 有期徒刑1年2月 犯  罪   日  期  106年11月22日 106年11月21日至22日 106年11月21日至23日 偵  查   機  關 年  度   案  號  南投地檢107年度偵字第880號、881號、984號、2580號、3628號、5524號、臺東地檢108年度偵字第653號、雲林地檢107年度偵字第1777號、5919號 同左 同左 最後事實審 法        院 臺灣高等法院臺中分院 臺灣高等法院臺中分院 臺灣高等法院臺中分院  案        號 108年度金上訴字第1643號、第1646號 108年度金上訴字第1643號、第1646號 108年度金上訴字第1643號、第1646號  判  決 日 期 109年2月5日 109年2月5日 109年2月5日 確定判決 法        院 臺灣高等法院臺中分院 臺灣高等法院臺中分院 臺灣高等法院臺中分院  案        號 108年度金上訴字第1643號、第1646號 108年度金上訴字第1643號、第1646號 108年度金上訴字第1643號、第1646號  判決確定日期 109年3月10日 109年3月10日 109年3月10日 是否為得易科罰金之案件           否          否          否 備           註  ⒈南投地檢108年度執字第666號。 ⒉編號1至72之刑，經臺灣高等法院臺中分院110年度聲字第2182號裁定定應執行有期徒刑6年4月確定。 同左 同左 

編           號  28 29 30 罪           名  三人以上共同詐欺取財罪 三人以上共同詐欺取財罪 三人以上共同詐欺取財罪 宣    告     刑  （不含沒收）  有期徒刑1年2月  有期徒刑1年2月 有期徒刑1年2月 犯  罪   日  期  106年11月23日 106年11月6日至12月11日間之不詳時間 106年11月22日 偵  查   機  關 年  度   案  號  南投地檢107年度偵字第880號、881號、984號、2580號、3628號、5524號、臺東地檢108年度偵字第653號、雲林地檢107年度偵字第1777號、5919號 同左 同左 最後事實審 法        院 臺灣高等法院臺中分院 臺灣高等法院臺中分院 臺灣高等法院臺中分院  案        號 108年度金上訴字第1643號、第1646號 108年度金上訴字第1643號、第1646號 108年度金上訴字第1643號、第1646號  判  決 日 期 109年2月5日 109年2月5日 109年2月5日 確定判決 法        院 臺灣高等法院臺中分院 臺灣高等法院臺中分院 臺灣高等法院臺中分院  案        號 108年度金上訴字第1643號、第1646號 108年度金上訴字第1643號、第1646號 108年度金上訴字第1643號、第1646號  判決確定日期 109年3月10日 109年3月10日 109年3月10日 是否為得易科罰金之案件           否          否          否 備           註  ⒈南投地檢108年度執字第666號。 ⒉編號1至72之刑，經臺灣高等法院臺中分院110年度聲字第2182號裁定定應執行有期徒刑6年4月確定。 同左 同左 

編           號  31 32 33 罪           名  三人以上共同詐欺取財罪 三人以上共同詐欺取財罪 三人以上共同詐欺取財罪 宣    告     刑  （不含沒收）  有期徒刑1年2月  有期徒刑1年2月 有期徒刑1年2月 犯  罪   日  期  106年11月22日至28日 106年11月22日 106年11月22日 偵  查   機  關 年  度   案  號  南投地檢107年度偵字第880號、881號、984號、2580號、3628號、5524號、臺東地檢108年度偵字第653號、雲林地檢107年度偵字第1777號、5919號 同左 同左 最後事實審 法        院 臺灣高等法院臺中分院 臺灣高等法院臺中分院 臺灣高等法院臺中分院  案        號 108年度金上訴字第1643號、第1646號 108年度金上訴字第1643號、第1646號 108年度金上訴字第1643號、第1646號  判  決 日 期 109年2月5日 109年2月5日 109年2月5日 確定判決 法        院 臺灣高等法院臺中分院 臺灣高等法院臺中分院 臺灣高等法院臺中分院  案        號 108年度金上訴字第1643號、第1646號 108年度金上訴字第1643號、第1646號 108年度金上訴字第1643號、第1646號  判決確定日期 109年3月10日 109年3月10日 109年3月10日 是否為得易科罰金之案件           否          否          否 備           註  ⒈南投地檢108年度執字第666號。 ⒉編號1至72之刑，經臺灣高等法院臺中分院110年度聲字第2182號裁定定應執行有期徒刑6年4月確定。 同左 同左 

編           號  34 35 36 罪           名  三人以上共同詐欺取財罪 三人以上共同詐欺取財罪 三人以上共同詐欺取財罪 宣    告     刑  （不含沒收）  有期徒刑1年2月  有期徒刑1年2月 有期徒刑1年2月 犯  罪   日  期  106年11月24日至12月11日間之不詳時間 106年11月27日 106年11月25日 偵  查   機  關 年  度   案  號  南投地檢107年度偵字第880號、881號、984號、2580號、3628號、5524號、臺東地檢108年度偵字第653號、雲林地檢107年度偵字第1777號、5919號 同左 同左 最後事實審 法        院 臺灣高等法院臺中分院 臺灣高等法院臺中分院 臺灣高等法院臺中分院  案        號 108年度金上訴字第1643號、第1646號 108年度金上訴字第1643號、第1646號 108年度金上訴字第1643號、第1646號  判  決 日 期 109年2月5日 109年2月5日 109年2月5日 確定判決 法        院 臺灣高等法院臺中分院 臺灣高等法院臺中分院 臺灣高等法院臺中分院  案        號 108年度金上訴字第1643號、第1646號 108年度金上訴字第1643號、第1646號 108年度金上訴字第1643號、第1646號  判決確定日期 109年3月10日 109年3月10日 109年3月10日 是否為得易科罰金之案件           否          否          否 備           註  ⒈南投地檢108年度執字第666號。 ⒉編號1至72之刑，經臺灣高等法院臺中分院110年度聲字第2182號裁定定應執行有期徒刑6年4月確定。 同左 同左 

編           號  37 38 39 罪           名  三人以上共同詐欺取財罪 三人以上共同詐欺取財罪 三人以上共同詐欺取財罪 宣    告     刑  （不含沒收）  有期徒刑1年2月  有期徒刑1年2月 有期徒刑1年2月 犯  罪   日  期  106年11月27日至12月11日間之不詳時間 106年11月27日 106年11月27日 偵  查   機  關 年  度   案  號  南投地檢107年度偵字第880號、881號、984號、2580號、3628號、5524號、臺東地檢108年度偵字第653號、雲林地檢107年度偵字第1777號、5919號 同左 同左 最後事實審 法        院 臺灣高等法院臺中分院 臺灣高等法院臺中分院 臺灣高等法院臺中分院  案        號 108年度金上訴字第1643號、第1646號 108年度金上訴字第1643號、第1646號 108年度金上訴字第1643號、第1646號  判  決 日 期 109年2月5日 109年2月5日 109年2月5日 確定判決 法        院 臺灣高等法院臺中分院 臺灣高等法院臺中分院 臺灣高等法院臺中分院  案        號 108年度金上訴字第1643號、第1646號 108年度金上訴字第1643號、第1646號 108年度金上訴字第1643號、第1646號  判決確定日期 109年3月10日 109年3月10日 109年3月10日 是否為得易科罰金之案件           否          否          否 備           註  ⒈南投地檢108年度執字第666號。 ⒉編號1至72之刑，經臺灣高等法院臺中分院110年度聲字第2182號裁定定應執行有期徒刑6年4月確定。 同左 同左 

編           號  40 41 42 罪           名  三人以上共同詐欺取財罪 三人以上共同詐欺取財罪 三人以上共同詐欺取財罪 宣    告     刑  （不含沒收）  有期徒刑1年2月  有期徒刑1年2月 有期徒刑1年2月 犯  罪   日  期  106年11月27日 106年11月28日 106年12月1日至2日 偵  查   機  關 年  度   案  號  南投地檢107年度偵字第880號、881號、984號、2580號、3628號、5524號、臺東地檢108年度偵字第653號、雲林地檢107年度偵字第1777號、5919號 同左 同左 最後事實審 法        院 臺灣高等法院臺中分院 臺灣高等法院臺中分院 臺灣高等法院臺中分院  案        號 108年度金上訴字第1643號、第1646號 108年度金上訴字第1643號、第1646號 108年度金上訴字第1643號、第1646號  判  決 日 期 109年2月5日 109年2月5日 109年2月5日 確定判決 法        院 臺灣高等法院臺中分院 臺灣高等法院臺中分院 臺灣高等法院臺中分院  案        號 108年度金上訴字第1643號、第1646號 108年度金上訴字第1643號、第1646號 108年度金上訴字第1643號、第1646號  判決確定日期 109年3月10日 109年3月10日 109年3月10日 是否為得易科罰金之案件           否          否          否 備           註  ⒈南投地檢108年度執字第666號。 ⒉編號1至72之刑，經臺灣高等法院臺中分院110年度聲字第2182號裁定定應執行有期徒刑6年4月確定。 同左 同左 

編           號  43 44 45 罪           名  三人以上共同詐欺取財罪 三人以上共同詐欺取財罪 三人以上共同詐欺取財罪 宣    告     刑  （不含沒收）  有期徒刑1年2月  有期徒刑1年2月 有期徒刑1年2月 犯  罪   日  期  106年12月1日至2日 106年12月1日至2日 106年12月1日 偵  查   機  關 年  度   案  號  南投地檢107年度偵字第880號、881號、984號、2580號、3628號、5524號、臺東地檢108年度偵字第653號、雲林地檢107年度偵字第1777號、5919號 同左 同左 最後事實審 法        院 臺灣高等法院臺中分院 臺灣高等法院臺中分院 臺灣高等法院臺中分院  案        號 108年度金上訴字第1643號、第1646號 108年度金上訴字第1643號、第1646號 108年度金上訴字第1643號、第1646號  判  決 日 期 109年2月5日 109年2月5日 109年2月5日 確定判決 法        院 臺灣高等法院臺中分院 臺灣高等法院臺中分院 臺灣高等法院臺中分院  案        號 108年度金上訴字第1643號、第1646號 108年度金上訴字第1643號、第1646號 108年度金上訴字第1643號、第1646號  判決確定日期 109年3月10日 109年3月10日 109年3月10日 是否為得易科罰金之案件           否          否          否 備           註  ⒈南投地檢108年度執字第666號。 ⒉編號1至72之刑，經臺灣高等法院臺中分院110年度聲字第2182號裁定定應執行有期徒刑6年4月確定。 同左 同左 

編           號  46 47 48 罪           名  三人以上共同詐欺取財罪 三人以上共同詐欺取財罪 三人以上共同詐欺取財罪 宣    告     刑  （不含沒收）  有期徒刑1年2月  有期徒刑1年2月 有期徒刑1年2月 犯  罪   日  期  106年11月30日 106年11月6日至12月11日間之不詳時間 106年11月27日 偵  查   機  關 年  度   案  號  南投地檢107年度偵字第880號、881號、984號、2580號、3628號、5524號、臺東地檢108年度偵字第653號、雲林地檢107年度偵字第1777號、5919號 同左 同左 最後事實審 法        院 臺灣高等法院臺中分院 臺灣高等法院臺中分院 臺灣高等法院臺中分院  案        號 108年度金上訴字第1643號、第1646號 108年度金上訴字第1643號、第1646號 108年度金上訴字第1643號、第1646號  判  決 日 期 109年2月5日 109年2月5日 109年2月5日 確定判決 法        院 臺灣高等法院臺中分院 臺灣高等法院臺中分院 臺灣高等法院臺中分院  案        號 108年度金上訴字第1643號、第1646號 108年度金上訴字第1643號、第1646號 108年度金上訴字第1643號、第1646號  判決確定日期 109年3月10日 109年3月10日 109年3月10日 是否為得易科罰金之案件           否          否          否 備           註  ⒈南投地檢108年度執字第666號。 ⒉編號1至72之刑，經臺灣高等法院臺中分院110年度聲字第2182號裁定定應執行有期徒刑6年4月確定。 同左 同左 

編           號  49 50 51 罪           名  三人以上共同詐欺取財罪 三人以上共同詐欺取財罪 三人以上共同詐欺取財罪 宣    告     刑  （不含沒收）  有期徒刑1年2月  有期徒刑1年2月 有期徒刑1年2月 犯  罪   日  期  106年11月21日至23日 106年11月23日 106年11月23日 偵  查   機  關 年  度   案  號  南投地檢107年度偵字第880號、881號、984號、2580號、3628號、5524號、臺東地檢108年度偵字第653號、雲林地檢107年度偵字第1777號、5919號 同左 同左 最後事實審 法        院 臺灣高等法院臺中分院 臺灣高等法院臺中分院 臺灣高等法院臺中分院  案        號 108年度金上訴字第1643號、第1646號 108年度金上訴字第1643號、第1646號 108年度金上訴字第1643號、第1646號  判  決 日 期 109年2月5日 109年2月5日 109年2月5日 確定判決 法        院 臺灣高等法院臺中分院 臺灣高等法院臺中分院 臺灣高等法院臺中分院  案        號 108年度金上訴字第1643號、第1646號 108年度金上訴字第1643號、第1646號 108年度金上訴字第1643號、第1646號  判決確定日期 109年3月10日 109年3月10日 109年3月10日 是否為得易科罰金之案件           否          否          否 備           註  ⒈南投地檢108年度執字第2020號。 ⒉編號1至72之刑，經臺灣高等法院臺中分院110年度聲字第2182號裁定定應執行有期徒刑6年4月確定。 同左 同左 

編           號  52 53 54 罪           名  三人以上共同詐欺取財罪 三人以上共同詐欺取財罪 三人以上共同詐欺取財罪 宣    告     刑  （不含沒收）  有期徒刑1年2月  有期徒刑1年3月 有期徒刑1年3月 犯  罪   日  期  106年11月26日 106年11月6日至12月11日間之不詳時間 106年11月22日 偵  查   機  關 年  度   案  號  南投地檢107年度偵字第880號、881號、984號、2580號、3628號、5524號、臺東地檢108年度偵字第653號、雲林地檢107年度偵字第1777號、5919號 同左 同左 最後事實審 法        院 臺灣高等法院臺中分院 臺灣高等法院臺中分院 臺灣高等法院臺中分院  案        號 108年度金上訴字第1643號、第1646號 108年度金上訴字第1643號、第1646號 108年度金上訴字第1643號、第1646號  判  決 日 期 109年2月5日 109年2月5日 109年2月5日 確定判決 法        院 臺灣高等法院臺中分院 臺灣高等法院臺中分院 臺灣高等法院臺中分院  案        號 108年度金上訴字第1643號、第1646號 108年度金上訴字第1643號、第1646號 108年度金上訴字第1643號、第1646號  判決確定日期 109年3月10日 109年3月10日 109年3月10日 是否為得易科罰金之案件           否          否          否 備           註  ⒈南投地檢108年度執字第666號。 ⒉編號1至72之刑，經臺灣高等法院臺中分院110年度聲字第2182號裁定定應執行有期徒刑6年4月確定。 同左 同左 

編           號  55 56 57 罪           名  三人以上共同詐欺取財罪 三人以上共同詐欺取財罪 三人以上共同詐欺取財罪 宣    告     刑  （不含沒收）  有期徒刑1年3月  有期徒刑1年4月 有期徒刑1年4月 犯  罪   日  期  106年11月23日 106年12月5日 106年11月6日至12月11日間之不詳時間 偵  查   機  關 年  度   案  號  南投地檢107年度偵字第880號、881號、984號、2580號、3628號、5524號、臺東地檢108年度偵字第653號、雲林地檢107年度偵字第1777號、5919號 同左 同左 最後事實審 法        院 臺灣高等法院臺中分院 臺灣高等法院臺中分院 臺灣高等法院臺中分院  案        號 108年度金上訴字第1643號、第1646號 108年度金上訴字第1643號、第1646號 108年度金上訴字第1643號、第1646號  判  決 日 期 109年2月5日 109年2月5日 109年2月5日 確定判決 法        院 臺灣高等法院臺中分院 臺灣高等法院臺中分院 臺灣高等法院臺中分院  案        號 108年度金上訴字第1643號、第1646號 108年度金上訴字第1643號、第1646號 108年度金上訴字第1643號、第1646號  判決確定日期 109年3月10日 109年3月10日 109年3月10日 是否為得易科罰金之案件           否          否          否 備           註  ⒈南投地檢108年度執字第666號。 ⒉編號1至72之刑，經臺灣高等法院臺中分院110年度聲字第2182號裁定定應執行有期徒刑6年4月確定。 同左 同左 

編           號  58 59 60 罪           名  三人以上共同詐欺取財罪 三人以上共同詐欺取財罪 三人以上共同詐欺取財罪 宣    告     刑  （不含沒收）  有期徒刑1年4月  有期徒刑1年4月 有期徒刑1年4月 犯  罪   日  期  106年11月22日 106年11月22日 106年11月6日至12月11日間之不詳時間 偵  查   機  關 年  度   案  號  南投地檢107年度偵字第880號、881號、984號、2580號、3628號、5524號、臺東地檢108年度偵字第653號、雲林地檢107年度偵字第1777號、5919號 同左 同左 最後事實審 法        院 臺灣高等法院臺中分院 臺灣高等法院臺中分院 臺灣高等法院臺中分院  案        號 108年度金上訴字第1643號、第1646號 108年度金上訴字第1643號、第1646號 108年度金上訴字第1643號、第1646號  判  決 日 期 109年2月5日 109年2月5日 109年2月5日 確定判決 法        院 臺灣高等法院臺中分院 臺灣高等法院臺中分院 臺灣高等法院臺中分院  案        號 108年度金上訴字第1643號、第1646號 108年度金上訴字第1643號、第1646號 108年度金上訴字第1643號、第1646號  判決確定日期 109年3月10日 109年3月10日 109年3月10日 是否為得易科罰金之案件           否          否          否 備           註  ⒈南投地檢108年度執字第666號。 ⒉編號1至72之刑，經臺灣高等法院臺中分院110年度聲字第2182號裁定定應執行有期徒刑6年4月確定。 同左 同左 

編           號  61 62 63 罪           名  三人以上共同詐欺取財罪 三人以上共同詐欺取財罪 三人以上共同詐欺取財罪 宣    告     刑  （不含沒收）  有期徒刑1年4月  有期徒刑1年4月 有期徒刑1年4月 犯  罪   日  期  106年12月24日 106年11月24日 106年11月27日至29日 偵  查   機  關 年  度   案  號  南投地檢107年度偵字第880號、881號、984號、2580號、3628號、5524號、臺東地檢108年度偵字第653號、雲林地檢107年度偵字第1777號、5919號 同左 同左 最後事實審 法        院 臺灣高等法院臺中分院 臺灣高等法院臺中分院 臺灣高等法院臺中分院  案        號 108年度金上訴字第1643號、第1646號 108年度金上訴字第1643號、第1646號 108年度金上訴字第1643號、第1646號  判  決 日 期 109年2月5日 109年2月5日 109年2月5日 確定判決 法        院 臺灣高等法院臺中分院 臺灣高等法院臺中分院 臺灣高等法院臺中分院  案        號 108年度金上訴字第1643號、第1646號 108年度金上訴字第1643號、第1646號 108年度金上訴字第1643號、第1646號  判決確定日期 109年3月10日 109年3月10日 109年3月10日 是否為得易科罰金之案件           否          否          否 備           註  ⒈南投地檢108年度執字第666號。 ⒉編號1至72之刑，經臺灣高等法院臺中分院110年度聲字第2182號裁定定應執行有期徒刑6年4月確定。 同左 同左 

編           號  64 65 66 罪           名  三人以上共同以網際網路詐欺取財罪 三人以上共同以網際網路詐欺取財罪 三人以上共同詐欺取財罪 宣    告     刑  （不含沒收）  有期徒刑1年4月  有期徒刑1年4月 有期徒刑1年4月 犯  罪   日  期  106年11月21日 106年11月23日 106年11月23日 偵  查   機  關 年  度   案  號  南投地檢107年度偵字第880號、881號、984號、2580號、3628號、5524號、臺東地檢108年度偵字第653號、雲林地檢107年度偵字第1777號、5919號 同左 同左 最後事實審 法        院 臺灣高等法院臺中分院 臺灣高等法院臺中分院 臺灣高等法院臺中分院  案        號 108年度金上訴字第1643號、第1646號 108年度金上訴字第1643號、第1646號 108年度金上訴字第1643號、第1646號  判  決 日 期 109年2月5日 109年2月5日 109年2月5日 確定判決 法        院 臺灣高等法院臺中分院 臺灣高等法院臺中分院 臺灣高等法院臺中分院  案        號 108年度金上訴字第1643號、第1646號 108年度金上訴字第1643號、第1646號 108年度金上訴字第1643號、第1646號  判決確定日期 109年3月10日 109年3月10日 109年3月10日 是否為得易科罰金之案件           否          否          否 備           註  ⒈南投地檢108年度執字第666號。 ⒉編號1至72之刑，經臺灣高等法院臺中分院110年度聲字第2182號裁定定應執行有期徒刑6年4月確定。 同左 同左 

編           號  67 68 69 罪           名  結夥三人以上攜帶兇器毀越安全設備竊盜罪 結夥三人以上竊盜罪 結夥三人以上竊盜罪 宣    告     刑  （不含沒收）  有期徒刑9月 有期徒刑8月 有期徒刑7月 犯  罪   日  期  106年10月23日 106年10月29日 106年10月30日 偵  查   機  關 年  度   案  號  臺中地檢107年度偵字第5391號、6140號、23075號、25828號 同左 同左 最後事實審 法        院 臺灣臺中地方法院 臺灣臺中地方法院 臺灣臺中地方法院  案        號 107年度易字第3325號 107年度易字第3325號 107年度易字第3325號  判  決 日 期 109年10月26日 109年10月26日 109年10月26日 確定判決 法        院 臺灣臺中地方法院 臺灣臺中地方法院 臺灣臺中地方法院  案        號 107年度易字第3325號 107年度易字第3325號 107年度易字第3325號  判決確定日期 109年12月1日 109年12月1日 109年12月1日 是否為得易科罰金之案件           否          否          否 備           註  ⒈臺中地檢110年度執字第2444號。 ⒉編號1至72之刑，經臺灣高等法院臺中分院110年度聲字第2182號裁定定應執行有期徒刑6年4月確定。 同左 同左 

編           號  70 71 72 罪           名  收受贓物罪 三人以上共同以網際網路對公眾散布而詐欺取財罪 三人以上共同以網際網路對公眾散布而詐欺取財罪 宣    告     刑  （不含沒收）  有期徒刑3月 有期徒刑1年1月 有期徒刑1年4月 犯  罪   日  期  106年10月30日 106年11月中旬某日至21日 106年11月18日至22日 偵  查   機  關 年  度   案  號  臺中地檢107年度偵字第5391號、6140號、23075號、25828號 南投地檢107年度偵字第880號、881號、984號、2580號、3628號、107年度偵字第5524號 同左 最後事實審 法        院 臺灣臺中地方法院 臺灣高等法院臺中分院 臺灣高等法院臺中分院  案        號 107年度易字第3325號 109年度金上更一字第339號、340號 109年度金上更一字第339號、340號  判  決 日 期 109年10月26日 110年3月17日 110年3月17日 確定判決 法        院 臺灣臺中地方法院 臺灣高等法院臺中分院 臺灣高等法院臺中分院  案        號 107年度易字第3325號 109年度金上更一字第339號、340號 109年度金上更一字第339號、340號  判決確定日期 109年12月1日 110年4月15日 110年4月15日 是否為得易科罰金之案件           是          否          否 備           註  ⒈臺中地檢110年度執字第2444號。 ⒉編號1至72之刑，經臺灣高等法院臺中分院110年度聲字第2182號裁定定應執行有期徒刑6年4月確定。 ⒈南投地檢110年度執字第1147號。 ⒉編號1至72之刑，經臺灣高等法院臺中分院110年度聲字第2182號裁定定應執行有期徒刑6年4月確定。 同左 

編           號  73 74 75 罪           名  三人以上共同詐欺取財罪 三人以上共同詐欺取財罪 三人以上共同詐欺取財罪 宣    告     刑 （不含沒收）  有期徒刑1年2月 有期徒刑1年2月 有期徒刑1年2月 犯  罪   日  期  106年11月22日 106年12月2日 106年12月5日 偵  查   機  關 年  度   案  號  雲林地檢106年度少連偵字第51號、107年度偵字第1777號、3613號、3968號、5919號、7897號、108年度少連偵字第11號、108年度偵字第3288號、南投地檢109年度偵字第1992號、臺中地檢109年度少連偵字第299號、苗栗地檢108年度偵字第4531號、109年度偵字第26號 同左 同左 最後事實審 法        院 臺灣雲林地方法院 臺灣雲林地方法院 臺灣雲林地方法院  案        號 108年度訴字第911號 108年度訴字第911號 108年度訴字第911號  判  決 日 期 110年6月11日 110年6月11日 110年6月11日 確定判決 法        院 臺灣雲林地方法院 臺灣雲林地方法院 臺灣雲林地方法院  案        號 108年度訴字第911號 108年度訴字第911號 108年度訴字第911號  判決確定日期 110年7月19日 110年7月19日 110年7月19日 是否為得易科罰金之案件           否          否          否 備           註  ⒈雲林地檢110年度執字第2401號。 ⒉編號73至89之刑，經原判決即本院108年度訴字第911號定應執行有期徒刑2年10月確定。 同左 同左 

編           號  76 77 78 罪           名  三人以上共同詐欺取財罪 三人以上共同詐欺取財罪 三人以上共同詐欺取財罪 宣    告     刑  （不含沒收）  有期徒刑1年2月 有期徒刑1年2月 有期徒刑1年2月 犯  罪   日  期  106年12月5日 106年12月4日 106年12月4日至5日 偵  查   機  關 年  度   案  號  雲林地檢106年度少連偵字第51號、107年度偵字第1777號、3613號、3968號、5919號、7897號、108年度少連偵字第11號、108年度偵字第3288號、南投地檢109年度偵字第1992號、臺中地檢109年度少連偵字第299號、苗栗地檢108年度偵字第4531號、109年度偵字第26號 同左 同左 最後事實審 法        院 臺灣雲林地方法院 臺灣雲林地方法院 臺灣雲林地方法院  案        號 108年度訴字第911號 108年度訴字第911號 108年度訴字第911號  判  決 日 期 110年6月11日 110年6月11日 110年6月11日 確定判決 法        院 臺灣雲林地方法院 臺灣雲林地方法院 臺灣雲林地方法院  案        號 108年度訴字第911號 108年度訴字第911號 108年度訴字第911號  判決確定日期 110年7月19日 110年7月19日 110年7月19日 是否為得易科罰金之案件           否          否          否 備           註  ⒈雲林地檢110年度執字第2401號。 ⒉編號73至89之刑，經原判決即本院108年度訴字第911號定應執行有期徒刑2年10月確定。 同左 同左 

編           號  79 80 81 罪           名  三人以上共同詐欺取財罪 三人以上共同詐欺取財罪 三人以上共同詐欺取財罪 宣    告     刑  （不含沒收）  有期徒刑1年4月 有期徒刑1年4月 有期徒刑1年4月 犯  罪   日  期  106年11月22日至23日 106年12月4日 106年12月2日至4日 偵  查   機  關 年  度   案  號  雲林地檢106年度少連偵字第51號、107年度偵字第1777號、3613號、3968號、5919號、7897號、108年度少連偵字第11號、108年度偵字第3288號、南投地檢109年度偵字第1992號、臺中地檢109年度少連偵字第299號、苗栗地檢108年度偵字第4531號、109年度偵字第26號 同左 同左 最後事實審 法        院 臺灣雲林地方法院 臺灣雲林地方法院 臺灣雲林地方法院  案        號 108年度訴字第911號 108年度訴字第911號 108年度訴字第911號  判  決 日 期 110年6月11日 110年6月11日 110年6月11日 確定判決 法        院 臺灣雲林地方法院 臺灣雲林地方法院 臺灣雲林地方法院  案        號 108年度訴字第911號 108年度訴字第911號 108年度訴字第911號  判決確定日期 110年7月19日 110年7月19日 110年7月19日 是否為得易科罰金之案件           否          否          否 備           註  ⒈雲林地檢110年度執字第2401號。 ⒉編號73至89之刑，經原判決即本院108年度訴字第911號定應執行有期徒刑2年10月確定。 同左 同左 

編           號  82 83 84 罪           名  三人以上共同詐欺取財罪 三人以上共同詐欺取財罪 三人以上共同詐欺取財罪 宣    告     刑  （不含沒收）  有期徒刑1年1月 有期徒刑1年1月 有期徒刑1年1月 犯  罪   日  期  106年12月2日 106年12月2日 106年12月4日至5日 偵  查   機  關 年  度   案  號  雲林地檢106年度少連偵字第51號、107年度偵字第1777號、3613號、3968號、5919號、7897號、108年度少連偵字第11號、108年度偵字第3288號、南投地檢109年度偵字第1992號、臺中地檢109年度少連偵字第299號、苗栗地檢108年度偵字第4531號、109年度偵字第26號 同左 同左 最後事實審 法        院 臺灣雲林地方法院 臺灣雲林地方法院 臺灣雲林地方法院  案        號 108年度訴字第911號 108年度訴字第911號 108年度訴字第911號  判  決 日 期 110年6月11日 110年6月11日 110年6月11日 確定判決 法        院 臺灣雲林地方法院 臺灣雲林地方法院 臺灣雲林地方法院  案        號 108年度訴字第911號 108年度訴字第911號 108年度訴字第911號  判決確定日期 110年7月19日 110年7月19日 110年7月19日 是否為得易科罰金之案件           否          否          否 備           註  ⒈雲林地檢110年度執字第2401號。 ⒉編號73至89之刑，經原判決即本院108年度訴字第911號定應執行有期徒刑2年10月確定。 同左 同左 

編           號  85 86 87 罪           名  三人以上共同詐欺取財罪 三人以上共同詐欺取財罪 三人以上共同詐欺取財罪 宣    告     刑  （不含沒收）  有期徒刑1年3月 有期徒刑1年5月 有期徒刑1年5月 犯  罪   日  期  106年12月4日 106年12月1日至4日  106年12月1日至5日 偵  查   機  關 年  度   案  號  雲林地檢106年度少連偵字第51號、107年度偵字第1777號、3613號、3968號、5919號、7897號、108年度少連偵字第11號、108年度偵字第3288號、南投地檢109年度偵字第1992號、臺中地檢109年度少連偵字第299號、苗栗地檢108年度偵字第4531號、109年度偵字第26號 同左 同左 最後事實審 法        院 臺灣雲林地方法院 臺灣雲林地方法院 臺灣雲林地方法院  案        號 108年度訴字第911號 108年度訴字第911號 108年度訴字第911號  判  決 日 期 110年6月11日 110年6月11日 110年6月11日 確定判決 法        院 臺灣雲林地方法院 臺灣雲林地方法院 臺灣雲林地方法院  案        號 108年度訴字第911號 108年度訴字第911號 108年度訴字第911號  判決確定日期 110年7月19日 110年7月19日 110年7月19日 是否為得易科罰金之案件           否          否          否 備           註  ⒈雲林地檢110年度執字第2401號。 ⒉編號73至89之刑，經原判決即本院108年度訴字第911號定應執行有期徒刑2年10月確定。 同左 同左 

編           號  88 89 （以下空白） 罪           名  三人以上共同詐欺取財罪 三人以上共同詐欺取財罪  宣    告     刑  （不含沒收）  有期徒刑1年5月 有期徒刑1年5月  犯  罪   日  期  106年11月22日 106年12月3日至5日  偵  查   機  關 年  度   案  號  雲林地檢106年度少連偵字第51號、107年度偵字第1777號、3613號、3968號、5919號、7897號、108年度少連偵字第11號、108年度偵字第3288號、南投地檢109年度偵字第1992號、臺中地檢109年度少連偵字第299號、苗栗地檢108年度偵字第4531號、109年度偵字第26號 同左  最後事實審 法        院 臺灣雲林地方法院 臺灣雲林地方法院   案        號 108年度訴字第911號 108年度訴字第911號   判  決 日 期 110年6月11日 110年6月11日  確定判決 法        院 臺灣雲林地方法院 臺灣雲林地方法院   案        號 108年度訴字第911號 108年度訴字第911號   判決確定日期 110年7月19日 110年7月19日  是否為得易科罰金之案件           否          否  備           註  ⒈雲林地檢110年度執字第2401號。 ⒉編號73至89之刑，經原判決即本院108年度訴字第911號定應執行有期徒刑2年10月確定。 同左